<!DOCTYPE html PUBLIC "-//W3C//DTD XHTML 1.0 Transitional//EN" "http://www.w3.org/TR/xhtml1/DTD/xhtml1-transitional.dtd">
<html xmlns="http://www.w3.org/1999/xhtml">
<head>
	<meta http-equiv="Content-Type" content="text/html; charset=iso-8859-1" />
	<title>Ymmärrä suomea</title>
	<style type="text/css" media="all">@import "css/styles.css";</style>
	<script type="text/javascript" src="swfobject.js"></script>
</head>
<body class="font-medium">
	<div id="main-wrapper">
		<div id="topbar"></div>
		<div id="main-menu">
			<table cellspacing="0" cellpadding="0" border="0" class="add-links"><tr>
				<td class="item"><img class="raquo" src="i/raquo.gif" alt="" height="7" width="4" /><a href="/ymmarra/index.php?moduli=sanakirja">Sanakirja</a></td>
				<td class="item"><img class="raquo" src="i/raquo.gif" alt="" height="7" width="4" /><a href="/ymmarra/index.php?moduli=verbit">Verbiluettelo</a></td>
				<td class="item"><img class="raquo" src="i/raquo.gif" alt="" height="7" width="4" /><a href="/ymmarra/index.php?moduli=kielioppi">Kielioppi</a></td>
			</tr></table>
			<table cellspacing="0" cellpadding="0" border="0"><tr>
				<td class="item"><img class="raquo" src="i/raquo.gif" alt="" height="7" width="4" /><a href="/ymmarra/index.php">Etusivu</a></td>
				<td class="item"><img class="raquo" src="i/raquo.gif" alt="" height="7" width="4" /><a href="/ymmarra/index.php?moduli=tekstit">Lukutekstit</a></td>
			</tr></table>
		</div>
		<div id="content">
			<table cellspacing="0" cellpadding="0" border="0" id="content-wrapper"><tr>
				<td>
					<div id="left-menu">
												<div class="header-verb"><span>Verbit</span></div>
						<div class="menu">
								<div class="init"><a href="/ymmarra/index.php?moduli=verbit&kirjain=a">A</a></div>
								<div class="init"><a href="/ymmarra/index.php?moduli=verbit&kirjain=e">E</a></div>
								<div class="init"><a href="/ymmarra/index.php?moduli=verbit&kirjain=h">H</a></div>
								<div class="init"><a href="/ymmarra/index.php?moduli=verbit&kirjain=i">I</a></div>
								<div class="init"><a href="/ymmarra/index.php?moduli=verbit&kirjain=j">J</a></div>
								<div class="init"><a href="/ymmarra/index.php?moduli=verbit&kirjain=k">K</a></div>
								<div class="init"><a href="/ymmarra/index.php?moduli=verbit&kirjain=l">L</a></div>
								<div class="init"><a href="/ymmarra/index.php?moduli=verbit&kirjain=m">M</a></div>
								<div class="init"><a href="/ymmarra/index.php?moduli=verbit&kirjain=n">N</a></div>
								<div class="init"><a href="/ymmarra/index.php?moduli=verbit&kirjain=o">O</a></div>
								<div class="init"><a href="/ymmarra/index.php?moduli=verbit&kirjain=p">P</a></div>
								<div class="init"><a href="/ymmarra/index.php?moduli=verbit&kirjain=r">R</a></div>
								<div class="init"><a href="/ymmarra/index.php?moduli=verbit&kirjain=s">S</a></div>
								<div class="init"><a href="/ymmarra/index.php?moduli=verbit&kirjain=t">T</a></div>
								<div class="init"><a href="/ymmarra/index.php?moduli=verbit&kirjain=u">U</a></div>
								<div class="init"><a href="/ymmarra/index.php?moduli=verbit&kirjain=v">V</a></div>
								<div class="init"><a href="/ymmarra/index.php?moduli=verbit&kirjain=y">Y</a></div>
								<div class="init"><a href="/ymmarra/index.php?moduli=verbit&kirjain=Ä">Ä</a></div>
						</div>					</div>
				</td>
				<td>
					<div id="main-content">
						<div id="path">
							<a href=".">Etusivu</a> &gt; <a href="/ymmarra/index.php?moduli=verbit&kirjain=E">E</a>						</div>
													<h1>ESITELLÄ</h1>
						<table cellspacing="0" cellpadding="0" border="0">
							<tr>
								<td colspan="2" style="padding-bottom:10px;"><strong>Aktiivin indikatiivi</strong></td>
							</tr>
							<tr>
								<td><pre>PREESES                    
minä     esittelen         
sinä     esittelet         
hän      esittelee         
me       esittelemme       
te       esittelette       
he       esittelevät       

PASSIIVI
         esitellään        

IMPERFEKTI                 
         esittelin         
         esittelit         
         esitteli          
         esittelitte       
         esittelimme       
         esittelivät       

PASSIIVI
         esiteltiin        

PERFEKTI
olen     esitellyt         
olet     esitellyt         
on       esitellyt         
olemme   esitelleet        
olette   esitelleet        
ovat     esitelleet        

PASSIIVI
on       esitelty          

PLUSKVAMPERFEKTI
olin     esitellyt         
olit     esitellyt         
oli      esitellyt         
olimme   esitelleet        
olitte   esitelleet        
olivat   esitelleet        
 
PASSIIVI
oli      esitelty          
</pre></td>
								<td>&nbsp;&nbsp;&nbsp;</td>
								<td><pre>  KIELTOMUOTO
  en        esittele
  et        esittele
  ei        esittele
  emme      esittele
  ette      esittele
  eivät     esittele


  ei        esitellä

   
  en        esitellyt
  et        esitellyt
  ei        esitellyt
  emme      esitelleet
  ette      esitelleet
  eivät     esitelleet


  ei        esitelty


  en    ole esitellyt
  et    ole esitellyt
  ei    ole esitellyt
  emme  ole esitelleet
  ette  ole esitelleet
  eivät ole esitelleet


  ei    ole esitelty


  en    ollut  esitellyt
  et    ollut  esitellyt
  ei    ollut  esitellyt
  emme  olleet esitelleet
  ette  olleet esitelleet
  eivät olleet esitelleet


  ei    ollut  esitelty
</pre></td>
							</tr>
						</table>
						<table cellspacing="0" cellpadding="0" border="0">
							<tr>
								<td colspan="2" style="padding-bottom:10px;"><strong>Aktiivin konditionaali</strong></td>
							</tr>
							<tr>
								<td><pre>PREESENS
minä     esittelisin       
sinä     esittelisit       
hän      esittelisi        
me       esittelisimme     
te       esittelisitte     
he       esittelisivät     

PASSIIVI
         esiteltäisiin     

PERFEKTI
olisin   esitellyt         
olisit   esitellyt         
olisi    esitellyt         
olisimme esitelleet        
olisitte esitelleet        
olisivat esitelleet        

PASSIIVI
olisi    esitelty          
</pre></td>
								<td>&nbsp;&nbsp;&nbsp;</td>
								<td><pre> 
  en        esittelisi
  et        esittelisi
  ei        esittelisi
  emme      esittelisi
  ette      esittelisi
  eivät     esittelisi


  ei        esiteltäisi


  en    olisi  esitellyt
  et    olisi  esitellyt
  ei    olisi  esitellyt
  emme  olisi  esitelleet
  ette  olisi  esitelleet
  eivät olisi  esitelleet


  ei    olisi  esitelty
</pre></td>
							</tr>
						</table>
						<table cellspacing="0" cellpadding="0" border="0">
							<tr>
								<td colspan="2" style="padding-bottom:10px;"><strong>Aktiivin potentiaali</strong></td>
							</tr>
							<tr>
								<td><pre>PREESENS
minä     esitellen         
sinä     esitellet         
hän      esitellee         
me       esitellemme       
te       esitellette       
he       esitellevät       

PASSIIVI
         esiteltäneen      

PERFEKTI
lienen   esitellyt         
lienet   esitellyt         
lienee   esitellyt         
lienemme esitelleet        
lienette esitelleet        
lienevät esitelleet        

PASSIIVI
lienee   esitelty          
</pre></td>
								<td>&nbsp;&nbsp;&nbsp;</td>
								<td><pre> 
  en        esitelle
  et        esitelle
  ei        esitelle
  emme      esitelle
  ette      esitelle
  eivät     esitelle


  ei        esiteltäne


  en    liene  esitellyt
  et    liene  esitellyt
  ei    liene  esitellyt
  emme  liene  esitelleet
  ette  liene  esitelleet
  eivät liene  esitelleet 


  ei    liene  esitelty
</pre></td>
							</tr>
						</table>
						<table cellspacing="0" cellpadding="0" border="0">
							<tr>
								<td colspan="2" style="padding-bottom:10px;"><strong>Aktiivin imperatiivi</strong></td>
							</tr>
							<tr>
								<td><pre>PREESENS

(sinä)   esittele          
(hän)    esitelköön        
(me)     esitelkäämme      
(te)     esitelkää         
(he)     esitelkööt        

PASSIIVI
         esiteltäköön      

PERFEKTI

ole      esitellyt         
olkoon   esitellyt         
olkaamme esitelleet        
olkaa    esitelleet        
olkoot   esitelleet        

PASSIIVI
olkoon   esitelty          
</pre></td>
								<td>&nbsp;&nbsp;&nbsp;</td>
								<td><pre> 

  älä       esittele
  älköön    esitelkö
  älkäämme  esitelkö
  älkää     esitelkö
  älkööt    esitelkö


  älköön    esiteltäkö



  älä      ole  esitellyt
  älköön   olko esitellyt
  älkäämme olko esitelleet
  älkää    olko esitelleet
  älkööt   olko esitelleet


  älköön   olko esitelty
</pre></td>
							</tr>
						</table>
						<table cellspacing="0" cellpadding="0" border="0">
							<tr>
								<td colspan="2" style="padding-bottom:10px;"><strong>Verbin nominaalimuodot</strong></td>
							</tr>
							<tr>
								<td><pre>I INFINITIIVI              
Lyhyempi muoto:            
         esitellä          

Pitempi muoto:             
         esitelläkseni     
         esitelläksesi
         esitelläkseen
         esitelläksemme
         esitelläksenne
         esitelläkseen

III  INFINITIIVI           
inessiivi    esittelemässä 
elatiivi     esittelemästä 
illatiivi    esittelemään  
adessiivi    esittelemällä
abessiivi    esittelemättä 
instruktiivi esittelemän   
                           
Passiivi
instruktiivi esiteltämän   
                           
                           
</pre></td>
								<td>&nbsp;&nbsp;&nbsp;</td>
								<td><pre>  II INFINITIIVI
  inessiivi     esitellessä
  instruktiivi  esitellen

  Passiivi
  inessiivi     esiteltäessä






  IV INFINITIIVI
  nominatiivi   esitteleminen
  partitiivi    esittelemistä
       

  I PARTISIIPPI
  aktiivi       esittelevä
  passiivi      esiteltävä

  II PARTISIIPPI
  aktiivi       esitellyt  
  passiivi      esitelty
</pre></td>
							</tr>
						</table>

					</div>
				</td>
			</tr></table>		</div>
		<div id="footer"><a href="http://www.oph.fi/"><img src="i/oph_logo_ymmarrasuomea.gif" width="157" height="35" alt="OPH" /></a></div>
	</div>
</body>
</html>
